臺灣高等法院刑事裁定
110年度聲字第426號
聲  請  人  臺灣高等檢察署檢察官
受  刑  人  陳武平



上列聲請人因受刑人數罪併罰有二裁判以上，聲請定其應執行之
刑（110年度執聲字第130號），本院裁定如下：
    主  文
陳武平因犯如附表所示之罪，所處如附表所示之刑，應執行有期
徒刑柒年壹月。
    理  由
一、聲請意旨略以：受刑人陳武平因違反毒品危害防制條例等數
    罪，先後經判決確定如附表，應依刑法第53條、第51條第5
    款規定，定其應執行之刑，爰依刑事訴訟法第477條第1項聲
    請裁定等語。
二、按數罪併罰，有二裁判以上者，依刑法第51條規定，定其應
    執行之刑，數罪併罰，宣告多數有期徒刑者，於各刑中之最
    長期以上，各刑合併之刑期以下，定其刑期。但不得逾30年
    ，刑法第53條、第51條第5款定有明文。又裁判確定前犯數
    罪者，併合處罰之。但有下列情形者，不再此限：一、得易
    科罰金之罪與不得易科罰金之罪。二、得易科罰金之罪與不
    得易服社會勞動之罪。三、得易服社會勞動之罪與不得易科
    罰金之罪。四、得易服社會勞動之罪與不得易服社會勞動之
    罪。前項但書情形，受刑人請求檢察官聲請定應執行刑者，
    依第51條規定定之。刑法第50條亦有明文。
三、經查，受刑人所犯如附表所示之罪，先後經臺灣基隆地方法
    院、本院判處如附表所示之刑，均經分別確定在案，有各該
    判決及本院被告前案紀錄表各1份在卷可稽。又附表編號1所
    示之罪刑雖得以易科罰金，而符合修正後刑法第50條但書不
    併合處罰之要件，然受刑人業已請求檢察官聲請定應執行刑
    ，此有臺灣基隆地方檢察署依修正刑法第50條受刑人是否請
    求檢察官聲請定應執行刑聲請狀附卷可參，故應認檢察官上
    開聲請為正當。參酌受刑人所犯數罪中，附表編號2、5至9
    之販賣第二級毒品罪，與編號3至4、10之轉讓禁藥罪，犯罪
    類型相似，且與編號1之施用第二級毒品罪均係與毒品有關
    之犯罪。兼衡其犯行間時間關連性、整體犯行的應罰適當性
    ，各罪之不法性及貫徹刑法量刑之理念規範，爰依前揭說明
    定其應執行之刑。
四、依刑事訴訟法第477條第1項，刑法第53條、第50條、第51條
    第5款，裁定如主文。
中　　華　　民　　國　　110 　年　　1 　　月　　29　　日
                  刑事第二十五庭審判長法　官  邱滋杉
                                      法　官  黃翰義
                                      法　官  陳彥年
以上正本證明與原本無異。
如不服本裁定，應於收受送達後五日內向本院提出抗告狀。
                                      書記官  彭秀玉
中　　華　　民　　國　　110 　年　　1 　　月　　29　　日
附表：
編號  1 2 3 罪名  施用第二級毒品 販賣第二級毒品 轉讓禁藥 宣告刑  有期徒刑3月 有期徒刑3年8月 有期徒刑7月 犯罪日期  108年3月5日 107年11月19日 107年11月24日 偵查機關年度案號  基隆地檢108年度毒偵字第739號 基隆地檢108年度偵字第1587、2088、2089、2090、2140號 基隆地檢108年度偵字第1587、2088、2089、2090、2140號 最後事實審 法院 臺灣基隆地方法院 臺灣高等法院 臺灣高等法院  案號 108年度基簡字第1022號 109年度上訴字第67號 109年度上訴字第67號  判決日期 108年7月23日 109年7月23日 109年7月23日 確定判決 法院 臺灣基隆地方法院 最高法院 最高法院  案號 108年度基簡字第1022號 109年度台上字第5760號 109年度台上字第5760號  確定日期 108年8月8日 109年11月25日 109年11月25日 是否為得易科罰金之案件  是 否 否 備註  基隆地檢108年度執字第3143號 ⒈基隆地檢110年度執字第50號 ⒉編號2至10所示之罪，經本院109年度上訴字第67號判決應執行有期徒刑7年，並經最高法院判決駁回上訴確定  

編號  4 5 6 罪名  轉讓禁藥 販賣第二級毒品 販賣第二級毒品 宣告刑  有期徒刑7月 有期徒刑3年8月 有期徒刑3年8月 犯罪日期  107年11月26日 107年11月26日 107年12月10日 偵查機關年度案號  基隆地檢108年度偵字第1587、2088、2089、2090、2140號 基隆地檢108年度偵字第1587、2088、2089、2090、2140號 基隆地檢108年度偵字第1587、2088、2089、2090、2140號 最後事實審 法院 臺灣高等法院 臺灣高等法院 臺灣高等法院  案號 109年度上訴字第67號 109年度上訴字第67號 109年度上訴字第67號  判決日期 109年7月23日 109年7月23日 109年7月23日 確定判決 法院 最高法院 最高法院 最高法院  案號 109年度台上字第5760號 109年度台上字第5760號 109年度台上字第5760號  確定日期 109年11月25日 109年11月25日 109年11月25日 是否為得易科罰金之案件  否 否 否 備註  ⒈基隆地檢110年度執字第50號 ⒉編號2至10所示之罪，經本院109年度上訴字第67號判決應執行有期徒刑7年，並經最高法院判決駁回上訴確定   

編號  7 8 9 罪名  販賣第二級毒品 販賣第二級毒品 販賣第二級毒品 宣告刑  有期徒刑3年8月 有期徒刑3年8月 有期徒刑3年8月 犯罪日期  107年12月14日 108年1月2日 108年2月7日 偵查機關年度案號  基隆地檢108年度偵字第1587、2088、2089、2090、2140號 基隆地檢108年度偵字第1587、2088、2089、2090、2140號 基隆地檢108年度偵字第1587、2088、2089、2090、2140號 最後事實審 法院 臺灣高等法院 臺灣高等法院 臺灣高等法院  案號 109年度上訴字第67號 109年度上訴字第67號 109年度上訴字第67號  判決日期 109年7月23日 109年7月23日 109年7月23日 確定判決 法院 最高法院 最高法院 最高法院  案號 109年度台上字第5760號 109年度台上字第5760號 109年度台上字第5760號  確定日期 109年11月25日 109年11月25日 109年11月25日 是否為得易科罰金之案件  否 否 否 備註  ⒈基隆地檢110年度執字第50號 ⒉編號2至10所示之罪，經本院109年度上訴字第67號判決應執行有期徒刑7年，並經最高法院判決駁回上訴確定   

編號  10   罪名  轉讓禁藥   宣告刑  有期徒刑7月   犯罪日期  108年3月6日   偵查機關年度案號  基隆地檢108年度偵字第1587、2088、2089、2090、2140號   最後事實審 法院 臺灣高等法院    案號 109年度上訴字第67號    判決日期 109年7月23日   確定判決 法院 最高法院    案號 109年度台上字第5760號    確定日期 109年11月25日   是否為得易科罰金之案件  否   備註  ⒈基隆地檢110年度執字第50號 ⒉編號2至10所示之罪，經本院109年度上訴字第67號判決應執行有期徒刑7年，並經最高法院判決駁回上訴確定